臺灣士林地方法院刑事判決　　　　　　　　　　　　　九十年度簡字第一三八六號
　　聲　請　人　台灣士林地方法院檢察署檢察官
　　被　　　告　甲○○
右列被告因違反商業會計法案件，經檢察官聲請以簡易判決處刑（九十年度偵字第八
二八二號），本院判決如左：
    主  文
甲○○商業負責人，以明知為不實之事項，而填製會計憑證，處有期徒刑參月，如易
科罰金，以參佰元折算壹日。
    事實及理由
一、本件犯罪事實及證據除引用檢察官聲請簡易判決處刑書之記載外，餘補充及更正
    如下：
（一）事實欄第四行、第五行刪除「甲○○竟在八十九年間使不知情之會計人員」部
      分，更正為「甲○○竟在八十九年間於保安公司內」。
（二）被告於偵查中固坦承其將乙○○於八十八年度曾向保安公司支領薪資總額十七
      萬五千元之事項，登載於其業務上所做成之保安公司員工乙○○八十八年「各
      類所得扣繳暨免扣繳憑單」之會計憑證內，再據以填載保安公司上開年度營利
      事業所得稅結算申報書，進而向稅捐機關申報扣抵營利事業所得稅之事實，惟
      矢口否認有何違反商業會計法之犯行，辯稱：係伊記載錯誤云云。惟查：被告
      係保安公司之負責人，綜理公司各項事務，對於公司營運所為之各項支出，均
      屬評估營運成本及獲利之要件，上開扣繳憑單又係被告親自製作，為被告自承
      在卷（見九十年度偵字第八二八二號第八頁、九十年八月二十七日偵訊筆錄）
      ，且證人乙○○之薪資為被告按月親自以現金支付，亦為證人乙○○證述無訛
      （見本院九十一年二月七日訊問筆錄），是被告於員工薪資之支出，自難諉為
      不知，其上開辯解顯係避重飾卸之詞，不足採信。本件事證明確，被告犯行堪
      以認定，應予依法論科。
（三）核被告甲○○所為，係犯商業會計法第七十一條第一款之明知不實事項填製會
      計憑證罪。（刪除「又被告利用不知情之會計人員填製不實之會計憑證，為間
      接正犯。」乙節）
（四）爰審酌被告甲○○之犯罪動機、手段、犯罪後否認犯行之態度及所生危害尚屬
      輕微等一切情狀，量處如主文所示之主刑。查被告行為後，刑法第四十一條業
      於九十年一月十日公布修正，並於同年一月十二日生效，該條第一項規定：「
      犯罪最重本刑為五年以下有期徒刑以下之刑之罪，而受六個月以下有期徒刑或
      拘役之宣告，因身體、教育、職業、家庭之關係或其他正當事由，執行顯有困
      難者，得以一元以上三元以下折算一日，易科罰金。但確因不執行所宣告之刑
      ，難收矯正之效，或難以維持法秩序者，不在此限。」，本件被告所犯為最重
      本刑五年以下有期徒刑以下之刑之罪，比較新舊法之結果，以修正後之規定對
      被告較為有利，應依刑法第二條第一項前段之規定，諭知有期徒刑易科罰金之
      折算標準。
二、依刑事訴訟法第四百四十九條第一項、第四百五十四條第二項，商業會計法第七
    十一條第一款，刑法第二條第一項前段、第十一條前段、第四十一條第一項前段
    ，罰金罰鍰提高標準條例第二條，逕以簡易判決處如主文所示之刑。
中      華      民      國     九十一     年      六     月     六      日
                                      臺灣士林地方法院刑事第四庭
                                          法  官  楊  迺  伶
右正本證明與原本無異。
如不服本判決，應於判決送達後十日內，向本院提出上訴狀。
                                          書記官  趙  彩  彤
中      華      民      國     九十一     年      六     月     十      日
附錄論罪科刑法條：
商業會計法第七十一條第一款：
  商業負責人、主辦及經辦會計人員或依法受託代他人處理會計事務之人員有左列情
  事之一者，處五年以下有期徒刑、拘役或科或併科新台幣十五萬元以下罰金：
  一、以明知為不實之事項，而填製會計憑證或記入帳冊者。
